【裁判字號】    97,簡上,900
【裁判日期】    971007
【裁判案由】    家暴傷害
【裁判全文】
臺灣板橋地方法院刑事判決             97年度簡上字第900號
上  訴  人  乙○○
即  被  告
上列被告因家暴傷害案件，不服中華民國97年7 月1 日本院97年
度簡字第5758號第一審刑事簡易判決（聲請簡易判決處刑案號：
97年度偵字第15393 號），提起上訴，本院管轄第二審之合議庭
判決如下：
    主      文
上訴駁回。
    事實及理由
一、證據能力：
    按刑事訴訟法第159 條第1 項雖規定，被告以外之人於審判
    外之言詞或書面陳述，除法律有規定外，不得作為證據。惟
    依同法第159 條之5 第1 項、第2 項規定，經當事人於審判
    程序同意作為證據，法院審酌該言詞陳述或書面陳述作成時
    之情況，認為適當者，亦得為證據。當事人、代理人或辯護
    人於法院調查證據時，知有第159 條第1 項不得為證據之情
    形，而未於言詞辯論終結前聲明異議者，視為有前項之同意
    （指同條第1 項之同意作為證據），此乃第159 條第1 項所
    容許，得作為證據之例外規定之一；經查，本案被告及檢察
    官於言詞辯論終結前，均未就所調查之證據主張有刑事訴訟
    法第159 條第1 項不得為證據之情形，本院復審酌各該證據
    作成時之情況，認為適當，是本案經調查之證據均有證據能
    力，合先敘明。
二、本案經本院審理結果，認第一審判決以被告所為係犯刑法第
    277 條第1 項之傷害罪，依刑事訴訟法第449 條第1 項前段
    、第3 項、第454 條第2 項，刑法第277 條第1 項、第41條
    第1 項前段，刑法施行法第1 條之1 ，並審酌被告前有侵占
    前科，犯罪之動機、目的，使用手段之危險性，對被害人傷
    害之程度，及犯後態度等一切情狀，量處拘役30日，並諭知
    如易科罰金之折算標準，其認事用法及量刑均屬妥適，應予
    維持，並引用第一審簡易判決書記載之事實、理由及證據（
    詳如附件）。
三、被告上訴雖否認犯行，辯稱：有所委屈，量刑過重，有感不
    服，且其沒有用手抓告訴人胸部，如果其有抓，一定是5 個
    手的指印，那1 次是其把告訴人的衣服脫掉，是要讓她沒有
    辦法跑云云，然查：告訴人於警詢中明確指稱：民國97年5
    月4 日19時至20時之間，在家中（板橋市○○路○ 段372 號
    6 樓）遭乙○○傷害，與乙○○目前為分居狀態，其從97年
    4 月間，就都跟妹妹張雪妃居住，97年5 月4 日晚上16時許
    ，乙○○打電話叫其17時返家，要談離婚條件為理由，回家
    後他就一直罵其，罵其外面有客兄，在外面給男人幹，倒不
    如讓他幹，然後他就要過來把其身上衣服全部脫光，抓其胸
    部等語（見偵查卷第8 至9 頁），並據告訴人於警詢中提出
    其受有左乳房挫傷合併血胸約2 ×1 公分，前胸多處抓傷約
    2 ×2 、1 ×1 及4.5 ×0.3 公分，手臂多處抓傷每處約7
    ×0.3 公分等傷勢之中英醫院乙種診斷證明書附於偵查卷為
    憑（見偵查卷第20頁），核諸告訴人於上半身之前胸、手臂
    等處確受有多處抓傷，此等傷勢部位與告訴人指稱遭被告徒
    手抓胸部強行脫衣因而造成告訴人上開部位成傷之傷害過程
    ，核無不合，已見告訴人指述洵屬有據，堪以信實；參核即
    便被告於警詢中亦供認：我有用手脫她的衣服，因為我不想
    讓她離開，而且她以前常趁我睡覺時偷我的錢，所以我才會
    脫她的衣服目的是不讓她離開，我沒有毆打她，只有和她在
    現場拉扯，我與甲○○在拉扯時，有被她抓傷等語在卷（見
    偵查卷第5 至6 頁），以被告自陳其甚因與告訴人拉扯之際
    ，其自身亦受告訴人抓傷等情觀之，顯見本件案發斯時，雙
    方爭執甚烈，衡情，斯時，被告所施於告訴人身上之力道亦
    顯然非微，而被告為一智慮健全之成年人，對與人拉扯、強
    行脫衣之際，可能因此造成對方成傷，自不得諉為不知，詎
    其猶仍執意為之，其顯具有傷害犯意無疑，至其雖辯稱乃因
    不欲告訴人離去，方行脫告訴人衣服云云，然其此部分所辯
    縱若屬實，亦僅乃屬其本案犯行之動機，與其在告訴人不願
    依其所欲而為之際，仍強行對告訴人脫衣進而拉扯因而致告
    訴人成傷時，就告訴人所受傷勢仍應負責乙節，迥然無涉，
    其以前詞置辯否認傷害犯行，委無足取，綜上，被告本案傷
    害犯行，事證明確，堪以認定。
四、從而，原審予以論罪科刑，其認事用法俱無違誤，量刑亦屬
    妥適，被告上訴否認犯行，為無理由，應駁回其上訴。
據上論結，應依刑事訴訟法第455 條之1 第1 項、第3 項、第36
8 條、第373 條，判決如主文。
本案經檢察官郭季青到庭執行職務。
中    華    民    國    97    年    10    月     7    日
                  刑事第十七庭審判長法  官  許必奇
                                    法  官  鄧雅心
                                    法  官  陳明偉
上列正本證明與原本無異。
不得上訴。
                                    書記官  強梅芳
中    華    民    國    97    年    10    月     7     日


司法院資訊處製作；財團法人民間司法改革基金會備份。
